【裁判字號】    92,易,981
【裁判日期】    950731
【裁判案由】    侵占
【裁判全文】
臺灣桃園地方法院刑事判決               92年度易字第981號
公  訴  人  臺灣桃園地方法院檢察署檢察官
被      告  丁○○
選任辯護人  林凱律師
            蔡文燦律師
上列被告因業務侵占案件，經檢察官提起公訴（92年度偵字第
6237號），本院判決如下：
    主  文
丁○○連續意圖為自己不法之所有，而侵占對於業務上所持有之
物，處有期徒刑壹年。
    事  實
一、丁○○自民國90年4 月9 日起，受僱於桃園縣中壢市○○路
    162 號之「桃苗汽車股份有限公司」（下稱：桃苗公司），
    在桃苗公司擔任業務代表，負責代理桃苗公司與客戶簽訂營
    業車訂購合約及收取車款事宜，為從事業務之人，於如附表
    1 所示之時間代理桃苗公司與如附表1 所示之客戶簽訂營業
    車訂購合約書，約定如附表1 所示之車款，而如附表1 所示
    之應收款項，亦由丁○○代理桃苗公司向客戶收取，竟基於
    意圖為自己不法所有之概括犯意，向客戶收取如附表1 所示
    之應收款項後，將上開業務上所持有之款項連續侵占入己，
    共計侵占新臺幣（下同）3,027,320 元，經桃苗公司營業車
    直販課課長丙○○發覺異狀而查悉上情。
二、案經桃苗公司訴由臺灣桃園地方法院檢察署檢察官偵查起訴
    。
    理  由
壹、有罪部分：
一、訊據被告丁○○雖然坦承自90年4 月9 日起，在告訴人桃苗
    公司擔任業務代表一職，並負責代理桃苗公司與客戶簽訂營
    業車訂購合約及收取車款事宜，及確有向如附表1 所示客戶
    收取應收車款，共計3,027,320 元等情，有桃苗公司員工人
    事資料卡?紙、豐田汽車訂購合約書?紙、統一發票?紙附
    卷可稽，上開事實應為真實。惟被告矢口否認有何業務侵占
    犯行，辯稱：伊在桃苗公司任職期間，曾發生被告與客戶談
    妥價格後，主管不同意被告給予客戶折讓車價之情形，而其
    間之價差桃苗公司要求伊繳回，又於91年8 月間被告向客戶
    收取車款380,000 元後遭竊，凡此造成被告於收取如附表1
    所示車款前，有款項未繳回桃苗公司之情事，伊將附表1 所
    示車款繳回公司時，桃苗公司會計人員乙○○、課長丙○○
    即自行以該等車款抵充之前尚未繳回之款項，致生被告已將
    附表1 所收款項全部繳回桃苗公司，但桃苗公司會計帳上卻
    未登載之情形，惟伊之前未繳回積欠桃苗公司之款項總計應
    不超過700,000 元，也並非高達3,027,320 元，被告並無侵
    占如附表1 所示之車款。又被告收取如附表1 所示之款項，
    編號1 至3 係以票據入款於桃苗公司帳戶，編號4 係部分以
    現金、部分以票據入款於桃苗公司帳戶，編號5 至7 則以現
    金匯入桃苗公司帳戶云云（詳如附表1 所示被告答辯入款方
    式欄）。
二、經查：
（一）如附表1 所示車輛之應收款項，於桃苗公司之應收帳款紀
      錄上，均無繳回桃苗公司之登載一節，有桃苗公司應收帳
      款查詢紀錄?紙附卷可查（詳本院卷（一）第68至72頁、
      第74、75頁），證人即桃苗公司會計乙○○於審理中亦結
      證稱：（問：業務代表收到車款後，你用何種方式來入帳
      ？）現金部分，我看匯款收據，調銀行明細作核對，票據
      部分，業務代表交給我，由我填代收本，再交由業務代表
      拿票據去銀行兌現，（問：如果客戶用刷卡方式，又是如
      何入帳？）接到銀行下款後，我去調銀行明細核對。刷卡
      單2 聯公司、客戶各保留?聯，我在每日營業日結束後，
      會去做刷卡結帳動作，是就該營業日刷卡交易的結帳，3
      天後銀行會入帳我們公司帳戶，銀行會傳真入帳明細表給
      我，我再拿該明細表與公司的刷卡存根聯核對，核對完後
      ，才入該客戶的帳，刷卡入帳的明細科目是現金。（問：
      本院卷（一）第68頁以下應收帳款紀錄的製作流程為何？
      ）開立發票，產生借方金額，收到匯款單後，我每收?筆
      ，就會將金額、日期輸入電腦，形成貸方金額，再做沖帳
      ，如果產生差額，就會通知業代要入款，（問：每部車的
      車款，如何入帳及何時入帳，是否都會詳實列載在該報表
      ？）是，（問：為何會認定附表1 中之7 筆車款未入帳？
      ）沒有相關的匯款單入公司帳等語（詳本院95年4 月25日
      審判筆錄第15至17頁、第22頁），足見桃苗公司之應收帳
      款紀錄係會記人員乙○○按被告所繳回之訂購合約書開立
      發票，產生「借方金額」，若有收到匯款單，每收1 筆會
      計人員乙○○即將日期、金額輸入電腦，形成「貸方金額
      」，再做沖帳之流程所製作，故上開桃苗公司應收帳款紀
      錄7 紙記載之內容，應為真實。觀諸上開7 紙應收帳款紀
      錄，如附表1 所示應收款項之「貸方金額」均為零，足見
      桃苗公司會記人員乙○○確未收到抵充該等7 筆應收帳款
      之匯款單。
（二）被告雖辯稱附表1 編號1 至3 係以票據入款於桃苗公司帳
      戶，編號4 係部分以現金、部分以票據入款於桃苗公司帳
      戶，編號5 至7 則以現金匯入桃苗公司帳戶（詳如附表1
      所示被告答辯入款方式欄）並提出票據以證明有款項進入
      桃苗公司帳戶等情。惟查，被告所提出用以用以抵充附
      表1 編號3 之票據2 紙（詳附表1 編號3 被告答辯入款方
      式欄所示），經本院向美商花旗銀行桃園分行查詢結果，
      提示人均非桃苗公司，有美商花旗銀行桃園分行??年6
      月21日（94）政查字第6557號函及所附支票影本2 紙在卷
      可參，故難認該等款項有匯入桃苗公司帳戶。又被告所
      提出用以抵充附表1 編號1 之票據1 紙，面額為580,000
      元（詳如附表1 編號1 被告答辯入帳方式欄），用以抵充
      附表1 編號2 之票據2 紙，面額共計480,570 元（詳如附
      表1 編號2 被告答辯入帳方式欄），用以抵充附表1 編號
      3 之票據2 紙，面額共計25,900元（詳如附表1 編號3 被
      告答辯入帳方式欄），上開票面金額分別核與附表1 編號
      1 至3 之應收款項437,050 元、509,000 元、105,510 元
      均不相符合，故被告所提出之上開票據究竟是否係如附表
     ? 編號1 至3 之客戶所交付用以支付該等車款之票據，已
      甚為可疑。再者，被告所提出用以抵充附表1 編號1 至
      4 應收款項之票據，如附表1 編號1 面額580,000 元之支
      票，其中538,860 元按被告指示抵充黃文隆車款、41,140
      元按被告指示抵充良京實業股份有限公司車款，如附表1
      編號2 面額80,670元之支票係按被告指示抵充萬有交通有
      限公司車款、面額400,000 元支票係按被告指示抵充冠昌
      交通有限公司車款，如附表1 編號4 面額65,000元支票則
      係按被告指示抵充吳仁成個人計程車行之車款，有交車款
      明細表5 紙在卷可考（詳本院卷（一)第202-10、202-13
      、202-16、202-19、202-21頁），證人乙○○亦於本院審
      理中證稱：（問：會計人員如何知悉業務代表所交付的現
      金或票據是要入何部車子的價款？）由業務代表告知，（
      問：如果業務代表有應入車款未入帳的情形，你如何處理
      ？）通知業務代表跟課長，再不入帳就會請所長作跟催的
      動作，（問：是否會有直接由會計人員將後帳沖前帳的情
      形？）不可能，... （問：本院卷（一）第184 、185 頁
      之支票入何筆車款？）面額80,670元的入萬有交通有限公
      司，面額400,000 元的入冠昌交通有限公司，（問：前開
      款項要入何買主帳下是根據何人指示？）被告... （問：
      匯款單上是否可以看出是何筆車輛之車款？）匯款單分兩
      種，車主本身匯入公司帳戶的，上面匯款人就是車主本人
      ，這種匯款單由業務代表或車主傳真給我，另外客戶拿現
      金給業務代表，由業務代表至銀行匯款，這時匯款人就不
      一定是車主本人，（問：第二種情形要如何得知要付何筆
      車款？）直接問業務代表，（問：被告在匯款單上會表明
      車主之情形？）沒有記載車主的情形比較多等語（詳本院
      95年4 月25日審判筆錄第16、17、19、20頁）。綜上，足
      見被告所提出如附表編號1 至4 所示之票據均係用以抵充
      他筆車款之票據，非用以抵充如附表1 編號1 至4 所示車
      款；又如附表1 編號4 至7 現金入款部分，被告雖聲請傳
      喚證人即附表1 編號7 購車之客戶劉文艦到庭詰問，惟證
      人劉文艦於審理中證稱：（問：交與被告之現金，是否知
      悉被告有無繳回公司？）我沒有見到等語（本院95年4 月
      25 日 審判筆錄第15頁），是就現金入款部分，被告亦未
      能就在其持有保管中之款項，提出有匯入桃苗公司帳戶充
      抵附表1 編號4 至7 所示各該車款之證據，難認其有繳回
      桃苗公司，綜上，被告辯稱附表1 所示之車款均已如數繳
      回桃苗公司一節，並不可採。
（三）被告另辯稱係桃苗公司直販課課長丙○○、會記人員乙○○自行將伊所繳回如附表1 之車款去抵充伊未繳回之前帳
      云云。惟查，被告於95年4 月25日審理中，先稱：我承認
      我有以後帳充前帳，但那是助理充好帳以後才跟我說的，
      中壢所的助理是盧淑珍，龜山所的助理是乙○○等語（詳
      本院95年4 月25日審判筆錄第13頁），又稱：我幾乎都沒
      有時間去匯款，我收到的錢是交給助理及課長，此後我不
      知道他們如何處理，（問：你剛才所說幫你充帳的助理乙○○是否是在庭之證人乙○○？）我是指我個人的助理，
      在庭證人乙○○是公司的助理等語（詳本院95年4 月25日
      審判筆錄第22、23頁），後卻又改稱：（問：你剛才說把
      錢交給課長或助理去處理，該助理是誰？）游玉芳，（問
      ：游玉芳住址）無法提供，我沒有把錢交給她，（問：你
      的錢交給誰？）課長或樓上助理乙○○，（問：樓上助理
      乙○○今日是否在庭？）就是在庭證人乙○○等語（詳本
      院95年4 月25日審判筆錄第24、25頁），被告所指以附表
      1 所示之車款抵充之前未繳回之車款一節，對於究竟係何
      人所為，先供稱係助理盧淑珍、乙○○所為，且稱伊所指
      的乙○○非桃苗公司之會計人員乙○○，後又改稱錢都是
      交給課長及助理游玉芳處理，後又改稱沒有把錢交給游玉
      芳，而是交給桃苗公司的課長及會計人員乙○○云云，其
      前後所述顯不一致，且互相矛盾，實難採信。又證人即桃
      苗公司營業車直販課課長丙○○於本院審理中證稱：（問
      ：附表1 所示車款，被告有無交付給你？）沒有，（問：
      被告有無交車款給你，但未表明要抵充何筆車款？）沒有
      ，以前被告是有把車款交給我過，但都有當場表明該筆款
      項要抵充何部車等語（詳本院95年4 月25日審判筆錄第11
      頁），證人乙○○亦於審理中證稱：（問：被告交付現金
      給你時，你會如何確認？）會計人員不收現金，（問：若
      是課長轉交是否會收？）不收，會計人員是憑單據入帳，
      如果是銀行關帳後收到的現金，會請業務代表或課長將現
      金封好放入各營業所保險櫃，隔天再由課長或業務代表將
      現金帶到銀行匯入公司帳上... （問：被告有無把錢交給
      你？）沒有等語（詳本院95年4 月25日審判筆錄第17 、
      25頁），證人丙○○、乙○○均否認被告有交付如附表1
      所示車款予渠等2 人，亦否認有自作主張代被告決定抵充
      何筆車款。再者，被告係業務代表，負責銷售車輛、收取
      車款，如附表1 所示之營業車均係被告代表桃苗公司與客
      戶簽約、收款，匯款單究竟係何筆車輛之車款當係被告知
      悉，會計人員僅負責記載帳目、課長負責管理，被告所收
      取之款項究竟係何筆營業車之車款，丙○○、乙○○應無
      從知悉，更無從自行任意抵充他筆車款。綜上，被告辯稱
      是桃苗公司營業車直販課課長丙○○、會計人員乙○○自
      行將其收取之車款抵充之前未繳回之車款一節，應屬子虛
      ，無足憑採。
（四）至於被告及辯護人聲請將本件送請測謊鑑定一節，按測謊
      之理論依據為犯罪嫌疑人說謊必係為逃避法律效果，恐為
      人發現遭受法律制裁，在面對法律後果時即感受到外在環
      境中之危險，因人類的本能而驅使其作出說謊之自衛模式
      ，此一本能即生理上自主神經系統迅速釋放能量，致內分
      泌、呼吸、脈膊及血液循環加速，使之有能量應付危機，
      測謊技術即在將受測者回答各項問題時之生理反應變化，
      使用測量儀器以曲線之方式加以記錄，藉曲線所呈現生理
      反應之大小，以受測者回答與案情相關的問題之生理反應
      與回答預設為情緒上中立問題的平靜反應作比較，而判斷
      受測者有無說謊。然人之生理反應受外在影響因素甚多，
      諸如疾病、高度冷靜的自我抑制、激憤的情緒、受測以外
      其他事件的影響等，並不僅止於說謊一項，且與人格特質
      亦有相當之關連，亦不能排除刻意自我控制之可能性，是
      以縱使今日之測謊技術要求對受測者於施測前後均須進行
      會談，以避免其他因素之干擾，惟科學上仍不能證明此等
      干擾可因此而完全除去之，是以生理反應之變化與有無說
      謊之間，尚不能認為有絕對之因果關係；況科學鑑識技術
      重在「再現性」，亦即一再的檢驗而仍可獲得相同之結果
      ，如指紋、血型、去氧核糖核酸之比對，毒品、化學物質
      、物理性質之鑑驗等，均可達到此項要求，而可在審判上
      得其確信，至於測謊原則上沒有再現性，蓋受測之對象為
      人，其生理、心理及情緒等狀態在不同的時間不可能完全
      相同，與前開指紋比對或毒品鑑驗之情形有異，加之人類
      有學習及避險之本能，一再的施測亦足使其因學習或環境
      及過程的熟悉而使其生理反應之變化有所不同，故雖測謊
      技術亦要求以再測法而以兩次以上之紀錄進行研判，然與
      現今其他於審判上公認可得接受之科學鑑識技術相較，尚
      難藉以獲得待證事實之確信，是本院認測謊技術或可作為
      偵查之手段，以排除或指出偵查之方向，然在審判上尚無
      法作為認定有無犯罪事實之基礎，且本案事證已明，本院
      亦認無測謊之必要。
（五）綜上所述，被告係桃苗公司之業務代表，負責銷售營業車
      、收取車款事宜，被告既有銷售如附表1 所示車輛，且已
      收取該等車輛之應收款項，該等款項即在被告之持有保管
      狀態下，而桃苗公司會計人員乙○○於審理中到庭結證稱
      沒有收到如附表1 所示車款之匯款單，所以伊製作之應付
      帳款紀錄中，該等應收帳款均無繳回之登載，被告卻未能
      就有繳回上開款項提出證據，又對於所辯其繳回附表1 所
      示車款係遭他人逕行抵充前帳一節，前後所供前後不一致
      ，多所矛盾，故實難認被告所辯為可採。本件事證明確，
      被告上開犯行洵堪認定，應依法論科。
三、被告丁○○係汽車業務銷售人員，係代理桃苗公司與客戶簽
    訂汽車訂購合約及收取車款事宜，為從事業務之人，竟先後
    侵占桃苗公司如附表1 所示車款共計3,027,320 元，核其所
    為係犯刑法第336 條第2 項之業務侵占罪，又被告行為後，
    刑法第56條連續犯之規定，業於94年1 月7 日修正公布刪除
    ，並於95年7 月1 日施行，則被告多次業務侵占之犯行，因
    行為後修正後刑法業已刪除連續犯之規定，此刪除雖非犯罪
    構成要件之變更，但顯已影響行為人刑罰之法律效果，自屬
    法律有變更；又刑法第336 條第2 項罰金刑部分，94年1 月
    7 日修正公布之刑法第33條第5 款規定，已將原罰金刑最低
    額度由銀元1 元（相當於新臺幣3 元），提高為新臺幣
    1,000 元以上，且以百元計之，並於95年7 月1 日施行，比
    較新、舊法結果，應以行為時法律即修正前刑法第33條第5
    款規定有利於被告。又被告行為後，刑法施行法增訂第1 條
    之1 ：「中華民國94年1 月7 日刑法修正施行後，刑法分則
    編所定罰金之貨幣單位為新臺幣。94年1 月7 日刑法修正時
    ，刑法分則編未修正之條文定有罰金者，自94年1 月7 日刑
    法修正施行後，就其所定數額提高為30倍。但72年6 月26日
    至94年1 月7 日新增或修正之條文，就其所定數額提高為3
    倍」，此一條文已於95年7 月1 日施行。刑法第336 條第2
    項所定罰金刑部分，原係依罰金罰鍰提高標準條例第1 條前
    段規定提高10倍，並以銀元作為計算單位，因上開包裹式修
    正之規定，亦隨同修正，比較新舊法，因1 銀元係以新臺幣
    3 元計算，原銀元罰金刑提高10倍，與新法以新臺幣為計算
    單位提高30倍，其結果並無實質之差異。依修正後刑法第2
    條第1 項規定，比較新、舊法結果，仍應適用較有利於被告
    之行為時法律即舊法論以連續犯（最高法院95年第8 次刑事
    庭會議決議參照）。被告先後7 次侵占犯行，時間緊接，犯
    罪構成要件相同，顯係基於概括犯意反覆為之，為連續犯，
    應依修正前刑法第56條之規定論以一罪並加重其刑。爰審酌
    被告雖無前科，然其擔任桃苗公司之業務代表，竟將其所持
    有屬於該公司所有之車款共高達3,027,320 元，予以侵占入
    己或挪做他用抵充其他未繳回公司之車款，惡性非輕，且犯
    後飾詞卸責，為脫罪而任意指摘桃苗公司課長丙○○、會計
    人員乙○○自行將其收回如附表1 所示之應收帳款抵充前帳
    ，又未與告訴人桃苗公司達成和解，犯後毫無悔意且態度惡
    劣，量處被告如主文所示之刑，以資懲儆。
貳、不另為無罪諭知部分：
一、公訴意旨另以：被告在桃苗公司擔任業務代表，負責代理桃
    苗公司與客戶簽訂營業車訂購合約及收取車款事宜，為從事
    業務之人，於如附表2 所示之時間，代理桃苗公司與如附表
    2 所示之客戶簽訂營業車訂購合約書，約定如附表2 所示之
    車款，而如附表2 所示之應收款項，亦由被告代理桃苗公司
    向客戶收取，竟承前意圖為自己不法所有之概括犯意，向客
    戶收取如附表2 所示之應收款項後，未繳回桃苗公司，將上
    開業務上所持有之款項連續侵占入己或挪作他用，因認就附
    表2 部分，被告亦涉犯刑法第336 條第2 項業務侵占罪嫌。
二、按事實之認定，應憑證據，如未能發現相當證據，或證據不
    足以證明，自不能以推測或擬制之方法，以為裁判基礎；又
    認定不利於被告之事實，須依積極證據，苟積極證據不足為
    不利於被告事實之認定時，即應為有利於被告之認定，更不
    必有何有利之證據。又認定犯罪事實所憑之證據，雖不以直
    接證據為限，間接證據亦包括在內；然而無論直接或間接證
    據，其為訴訟上之證明，須於通常一般之人均不致有所懷疑
    ，而得確信其為真實之程度者，始得據為有罪之認定，倘其
    證明尚未達到此一程度，而有合理之懷疑存在時，事實審法
    院復已就其心證上理由予以闡述，敘明其如何無從為有罪之
    確信，因而為無罪之判決，尚不得任意指為違法（最高法院
    40年度臺上字第86號、30年度上字第816 號、76年臺上字第
    4986號判例意旨參照）。
三、公訴意旨認被告有前述連續業務侵占犯行，無非係以訂購書
    合約、桃苗公司應收帳款明細為其主要依據。訊據被告堅詞
    否認有侵占附表2 所示車款，辯稱：該部車是桃苗公司另名
    業務代表甲○○（原名王春美）借用伊之名義銷售，因為伊
    是桃苗公司營業車之業務代表，只有伊可以銷售營業車，款
    項是甲○○收取，沒有交予伊，伊沒有侵占該款項等語。經
    查：證人丙○○於審理中證稱：桃苗公司就營業車部分是實
    施專人專賣，有可能是別的業務代表代賣，掛在我或是被告
    名下，因被告是營業車之業務代表。這種情形應由實際與買
    主交易之業務代表去收車款等語（詳本院95年4 月25日審判
    筆錄第25頁）。證人即購買附表2 所示車輛之客戶彭啟淵於
    審理中到庭證稱：?1 年11月間有在桃苗公司買1 台營業車
    ，是跟1 名女性業務所購，好像叫黃春美，名字不太記得，
    車款是交給黃小姐... 我不認識被告，只跟黃小姐接洽等語
    （詳95年7 月18日審判筆錄第3 、4 頁），足見桃苗公司就
    營業車確係實施專人專賣，而被告係營業車之業務代表，確
    有可能借名予其他非營業車之業務代表銷售營業車，如附表
    2 所示車輛又確係客戶彭啟淵向其他業務代表所購，故收取
    車款之人應係實際銷售之業務代表而非出借名義之被告。又
    證人甲○○於本院言詞辯論終結前，傳拘無著，難認甲○○
    有將附表2 所示款項交予被告，而持有該等款項。此外，並
    無其他積極證據足資證明被告有公訴人所指業務侵占犯行，
    故公訴人此部分起訴，應認為罪證不足，公訴人此部分所指
    ，尚有誤會，惟起訴書認此部分與前開有罪部分有連續犯之
    裁判上一罪之關係，故就此附表2 業務侵占部分爰不另為無
    罪之諭知。
據上論斷，應依刑事訴訟法第299 條第1 項前段、現行刑法第2
條第1 項、修正前第56條、第336 條第2 項，罰金罰鍰提高標準
條例第1 條前段，判決如主文。
中    華    民    國    95    年    7     月    31    日
                  臺灣桃園地方法院刑事第五庭
                      審判長法  官  潘政宏
                            法  官  吳勇毅
                            法  官  張明儀
以上正本證明與原本無異。
如不服本判決，應於判決送達後10日內向本院提出上訴狀（應附
繕本），上訴於臺灣高等法院。
                            書記官  吳瓊英
中    華    民    國    95    年    8     月    3    日
本案論罪科刑法條：
中華民國刑法第336條
對於公務上或因公益所持有之物，犯前條第 1 項之罪者，處 1
年以上 7 年以下有期徒刑，得併科 5 千元以下罰金。
對於業務上所持有之物，犯前條第 1 項之罪者，處 6 月以上
5 年以下有期徒刑，得併科 3 千元以下罰金。
前二項之未遂犯罰之。
附表?
┌─┬────┬────┬───┬───┬───┬───┬───┬───┬──────┬──────┐
│編│訂單編號│客戶名稱│購車合│發票開│訂單金│應收款│告訴人│被告侵│被告答辯入帳│告訴人主張款│
│號│        │        │約簽約│立日  │額（新│項    │已收款│佔金額│方式        │項流向      │
│  │        │        │日    │      │臺幣）│      │      │      │            │            │
├─┼────┼────┼───┼───┼───┼───┼───┼───┼──────┼──────┤
││C0000000│錦豐交通│91年10│91年11│599000│557070│120020│437050│以陳明裕、票│538860元依被│
│  │ 9801   │股份有限│月29日│月1日 │      │      │      │      │號0000000、 │告指示抵充黃│
│  │        │公司    │      │      │      │      │      │      │付款人桃園信│文隆車款    │
│  │        │        │      │      │      │      │      │      │用合作社、面│            │
│  │        │        │      │      │      │      │      │      │額58萬元支付├──────┤
│  │        │        │      │      │      │      │      │      │給          │41140元依被 │
│  │        │        │      │      │      │      │      │      │            │告指示抵充良│
│  │        │        │      │      │      │      │      │      │            │京實業股份有│
│  │        │        │      │      │      │      │      │      │            │限公司車款  │
├─┼────┼────┼───┼───┼───┼───┼───┼───┼──────┼──────┤
││C0000000│通達交通│91年10│91年11│519000│509000│     0│509000│以劉進德，票│80670元依被 │
│  │ 0601   │企業有限│月31日│月6日 │      │      │      │      │號EJ0000000 │告指示抵充萬│
│  │        │公司    │      │      │      │      │      │      │、EJ0000000 │有交通有限公│
│  │        │        │      │      │      │      │      │      │，付款人土地│司車款      │
│  │        │        │      │      │      │      │      │      │銀行三峽分行├──────┤
│  │        │        │      │      │      │      │      │      │，面額分別為│400000元依被│
│  │        │        │      │      │      │      │      │      │8萬670元及40│告指示抵充冠│
│  │        │        │      │      │      │      │      │      │萬元支票給付│昌交通有限公│
│  │        │        │      │      │      │      │      │      │            │司車款      │
├─┼────┼────┼───┼───┼───┼───┼───┼───┼──────┼──────┤
││C0000000│長青計程│91年11│91年11│711050│711050│605540│105510│以凌國南，票│支票提示人並│
│  │ 0801   │車行    │月4日 │月7日 │      │      │      │      │號0000000、 │非告訴人    │
│  │        │        │      │      │      │      │      │      │0000000 ，付│            │
│  │        │        │      │      │      │      │      │      │款人美商花旗│            │
│  │        │        │      │      │      │      │      │      │銀行桃園分行│            │
│  │        │        │      │      │      │      │      │      │，面額分別為│            │
│  │        │        │      │      │      │      │      │      │6900元及    │            │
│  │        │        │      │      │      │      │      │      │19000 元支票│            │
│  │        │        │      │      │      │      │      │      │給付        │            │
├─┼────┼────┼───┼───┼───┼───┼───┼───┼──────┼──────┤
││C0000000│吳曾文池│91年11│91年11│509000│473370│     0│473370│以臺灣中小企│65000元支票 │
│  │ 3401   │個人計程│月12日│月12日│      │      │      │      │銀八德分行，│部分依被告指│
│  │        │車行    │      │      │      │      │      │      │票號0000000 │示抵充吳仁成│
│  │        │        │      │      │      │      │      │      │，金額65000 │個人計程車行│
│  │        │        │      │      │      │      │      │      │元之支票及現│車款        │
│  │        │        │      │      │      │      │      │      │金408370元給│            │
│  │        │        │      │      │      │      │      │      │付          │            │
├─┼────┼────┼───┼───┼───┼───┼───┼───┼──────┼──────┤
││C0000000│吳大村  │91年11│91年11│579000│538470│     0│538470│現金        │未繳回      │
│  │ 5201   │        │月15日│月15日│      │      │      │      │            │            │
├─┼────┼────┼───┼───┼───┼───┼───┼───┼──────┼──────┤
││C0000000│詹修平  │91年11│91年11│759000│711050│330000│381050│現金        │未繳回      │
│  │ 7201   │        │月23日│月25日│      │      │      │      │            │            │
├─┼────┼────┼───┼───┼───┼───┼───┼───┼──────┼──────┤
││C0000000│大錦交通│91年11│91年11│629000│612870│30000 │582870│現金        │未繳回      │
│  │ 7401   │股份有限│月23日│月25日│      │      │      │      │            │            │
│  │        │公司    │      │      │      │      │      │      │            │            │
└─┴────┴────┴───┴───┴───┴───┴───┴───┴──────┴──────┘
附表?
┌─┬────┬────┬───┬───┬───┬───┬───┬───┬──────┬──────┐
│編│訂單編號│客戶名稱│購車合│發票開│訂單金│應收款│告訴人│被告侵│被告答辯支付│告訴人主張款│
│號│        │        │約簽約│立日  │額（新│項    │已收款│佔金額│方式        │項流向      │
│  │        │        │日    │      │臺幣）│      │      │      │            │            │
├─┼────┼────┼───┼───┼───┼───┼───┼───┼──────┼──────┤
││C0000000│新梅計程│91年11│91年11│629000│473370│     0│473370│由甲○○借名│            │
│  │ 6501   │車行    │月19日│月25日│      │      │      │      │銷售，應由王│            │
│  │        │        │      │      │      │      │      │      │小曼收款    │            │
└─┴────┴────┴───┴───┴───┴───┴───┴───┴──────┴──────┘


司法院資訊處製作；財團法人民間司法改革基金會備份。
